臺灣臺北地方法院刑事判決　　　　　　 100年度易字第1612號
公　訴　人　臺灣臺北地方法院檢察署檢察官
被　　　告　李光民
上列被告因傷害案件，經檢察官提起公訴（100年度偵緝字第746
號），本院判決如下：
    主  文
李光民傷害人之身體，累犯，處拘役伍拾日，如易科罰金，以新
臺幣壹仟元折算壹日。扣案之螺絲起子壹支沒收之。
    事  實
一、李光民前因違反商業會計法案件，經臺灣板橋地方法院以96
    年度簡字第6192號判處有期徒刑5月，減為有期徒刑2月又15
    日確定，嗣於民國97年1月23日執行完畢。詎猶不知悔改，
    於99年12月20日上午9時25分許，在臺北市萬華區艋舺公園
    內，與楊毅華均欲民眾提供的餅乾點心，因不滿楊毅華，竟
    基於傷害之犯意，先徒手毆打楊毅華身體，再由口袋內拿出
    1支螺絲起子戳楊毅華左邊及右邊臉部，致楊毅華受有右臉
    頰擦挫傷、左臉頰挫傷、左耳擦傷、右手擦挫傷及左前臂挫
    傷等傷害。
二、案經楊毅華訴由臺北市政府警察局萬華分局報告臺灣臺北地
    方法院檢察署檢察官偵查起訴。
    理  由
壹、證據能力
    按被告以外之人於審判外之言詞或書面陳述，除法律有規定
    者外，不得作為證據；又被告以外之人於審判外之陳述，雖
    不符合同法第159條之1至第159條之4之規定，但經當事人於
    審判程序同意作為證據，法院審酌該言詞陳述或書面陳述作
    成時之情況，認為適當者，亦得為證據。當事人、代理人或
    辯護人於法院調查證據時，知有第159條第1項不得為證據之
    情形，而未於言詞辯論終結前聲明異議者，視為有前項之同
    意。刑事訴訟法第159條第1項及第159條之5分別定有明文。
    本案當事人就下述證據方法之證據能力，於言詞辯論終結前
    均未異議，而經本院審酌各該證據方法之作成時，並無其他
    不法之情狀，均適宜為本案之證據，依刑事訴訟法第159 條
    之5之規定，有證據能力。
貳、實體部分
一、訊據被告李光民矢口否認有何傷害犯行，辯稱：我沒有印象
    有為了餅乾的事情拿螺絲起子打傷人云云。惟查：
  (一)上揭犯罪事實，業經證人即告訴人楊毅華於本院審理時證稱
    ：我於99年12月20日有受傷，就是在艋舺公園，有人放餅乾
    在那邊讓大家拿餅乾，每個人都可以拿的，被告就搶起來了
    ，我看有一大包，我伸手要去拿，被告就打我，先用拳頭打
    我，我那時候還有力量阻擋，被告就從口袋拿出螺絲起子戳
    我，是不分道理就打人，我手上都有傷勢，我所受雙臉臉頰
    挫傷、左耳擦傷、雙手挫擦傷，這些傷勢主要是被告以螺絲
    起子戳我造成的。被告那時候有留長的頭髮，也沒有喝酒，
    現在被告頭髮理掉了，他現在沒有頭髮了，被告腦筋聰明的
    很，我打不過他等語（見本院卷第61至62頁），且有臺北市
    立聯合醫院中心院區99年12月20日甲種診斷證明書1紙及扣
    押筆錄、扣押物品目錄表及螺絲起子照片1張在卷可稽（見
    100年度偵字第2216號偵查卷第13至17頁）。被告辯稱沒有
    傷害告訴人云云，顯非可採。
  (二)綜上，本件事證已臻明確，被告犯行，洵堪認定，應予依法
    論處。
二、論罪科刑
    核被告所為，係犯刑法第277條第1項傷害罪。查被告前有事
    實欄所載論罪科刑及刑之執行完畢情形，有臺灣高等法院被
    告前案紀錄表在卷可稽，其受有期徒刑執行完畢後5年內，
    故意再犯本案有期徒刑以上有罪，為累犯，應依刑法第47條
    第1項規定，加重其刑。爰審酌被告與告訴人因細故，竟不
    思以理性和平方式解決，竟以螺絲起子傷人，其於本院審理
    時之犯後態度、犯罪之動機、目的及手段等一切情狀，量處
    如主文所示之刑，並諭知如易科罰金之折算標準。扣案之螺
    絲起子1支，經核係被告所有持為本件犯罪所用，依刑法第
    38條第1項第2款規定沒收。
據上論斷，應依刑事訴訟法第299條第1項前段，刑法第277條第1
項、第47條第1項、第41條第1項前段、第38條第1項第2款，刑法
施行法第1條之1，判決如主文。
本案經檢察官吳宇青到庭執行職務。
中    華    民    國   100    年    12    月    15    日
                  刑事第七庭    審判長法  官  林庚棟
                                      法  官  雷淑雯
                                      法  官  章曉文
上正本證明與原本無異。
如不服本判決應於收受送達後10日內向本院提出上訴書狀，並應
敘述具體理由；其未敘述上訴理由者，應於上訴期間屆滿後20日
內向本院補提理由書（均須按他造當事人之人數附繕本）「切勿
逕送上級法院」。告訴人或被害人如對於本判決不服者，應具備
理由請求檢察官上訴，其上訴期間之計算係以檢察官收受判決正
本之日期為準。
                                      書記官  林義盛
中    華    民    國   100    年    12    月    15    日
附錄本案論罪法條
中華民國刑法第277條
傷害人之身體或健康者，處3年以下有期徒刑、拘役或1千元以下
罰金。
犯前項之罪因而致人於死者，處無期徒刑或7年以上有期徒刑；
致重傷者，處3年以上10年以下有期徒刑。